【裁判字號】    89,親,24
【裁判日期】    890605
【裁判案由】    確認非婚生子女
【裁判全文】
臺灣屏東地方法院民事判決  八十九年度親字第二十四號
    原      告  丙○○
    被      告  乙○○  民國.
                        住同右.
    兼      右
    法定代理人  甲○○  住屏東.
右當事人間確認非婚生子女事件，本院判決如左：
    主      文
確認被告乙○○（民國○○○年○月○○○日生，即附件出生證明書所示）非原告與
被告甲○○之婚生女。
訴訟費用由原告負擔。
    事      實
甲、原告方面：
一、聲明：如主文第一項所示。
二、陳述：
  (一)原告與被告甲○○於民國八十三年四月二十二日結婚，婚後感情不睦，原告於八
    十五年間離開被告甲○○住處，之後未再與被告甲○○共同生活。再於八十七年
    六、七間懷孕，於八十八年四月二十一日生下一女即附件所示，取名為乙○○，
    惟原告不知其生父為何人。
  (二)原告與被告甲○○已於八十九年五月八日離婚，故原告於八十八年四月二十一日
    生下之女即被告乙○○，因受胎期間回溯一百八十一日起至三百零二日止之期間
    ，原告與被告甲○○婚姻關係仍存續，故被告乙○○受推定為原告與被告甲○○
    之婚生子女。然原告與被告甲○○自八十五年間起即未再共同生活，被告乙○○
    受胎之際原告與被告甲○○並無同居之事實，自非原告與被告甲○○之婚生子女
    ，故爰依民法第一千零六十三條第二項規定提起本訴，訴請確認被告乙○○並非
    原告與被告甲○○之婚生女。
三、證據：提出出生證明書及身分證各一份，並聲請訊問劉梅芬。
乙、被告方面：
一、聲明：
二、陳述：
    原告與被告甲○○於八十三年四月二十二日結婚，原告於八十五年間離開被告甲
    ○○住處，之後未再與被告甲○○共同生活，且被告於八十七年六、七間尚在監
    服刑，迄至八十八年三月間始出獄，被告林紫涵非被告甲○○之女，並無再為血
    緣鑑定之必要。
    理    由
一、原告主張其與被告甲○○原係夫妻，其於八十五年間離家後即未再與被告甲○○
    共同生活，再於八十七年六、七月間懷孕，於八十八年四月二十一日生下一女即
    間開始與王中天共同生活；其於八十七年四月二日與被告阮錫霖離婚，嗣於八十
    七年十二月十八日生下一女即附件所示，取名為乙○○，因受胎期間回溯一百八
    十一日起至三百零二日止之期間，原告與被告甲○○婚姻關係仍存續，故被告乙
    ○○受推定為原告與被告甲○○之婚生子女，惟原告固不知其生父為何人，但並
    非原告與被告甲○○之婚生子女，故爰依民法第一千零六十三條第二項規定提起
    本訴，訴請確認被告乙○○並非原告與被告甲○○之婚生女等語。
二、按稱婚生子女者，謂由婚姻關係受胎而生之子女；再按從子女出生日回溯第一百
    八十一日起至第三百零二日止，為受胎期間；又按妻之受胎，係在婚姻關係存續
    中者，推定其所生子女為婚生子女。民法第一千零六十一條、第一千零六十二條
    第一項、第一千零六十三條第一項分別定有明文。原告主張其與被告甲○○原係
    夫妻，於八十九年五月八日離婚，其於八十八年四月二十二日生下一女即被告乙
    ○○之事實，業據原告提出與其所述相符之出生證明書及身分證影本各一份為證
    ，並有被告甲○○提出之身分證影本一份附卷可稽堪信為真實。則被告乙○○於
    八十八年四月二十一日出生，回溯一百八十一日起至第三百零二日之受胎期間，
    原告與被告甲○○婚姻關係仍存續中，是被告乙○○受推定為原告與被告甲○○
    之婚生女。
三、再按民法第一千零六十三條第一項推定之婚生子女，如夫妻之一方能證明妻非自
    夫受胎者，得於知悉子女出生之日起，一年內提起否認之訴，同條第二項亦有明
    文。原告復主張其自八十五年間離開被告甲○○住處之後，即未再與被告甲○○
    同居，故被告乙○○並非其與被告甲○○所生之女等情，佐以被告甲○○所陳：
    其於八十七年六、七月期間尚在監服刑，迄至八十八年三月間始出獄等語，核與
    證人劉梅芬到庭證言互核一致，是則於被告乙○○出生之日即八十八年四月二十
    一日回溯一百八十一日起至第三百零二日之受胎期間，原告與被告甲○○均未同
    居，足見被告乙○○並非原告與被告甲○○所生之女，故原告主張被告乙○○並
    非其與被告甲○○所生之女一節，堪信為真實。則原告於被告乙○○出生之日起
    一年內之八十八年四月七日提起本訴，合於民法第一千零六十三條第二項之規定
    ，是其主張被告乙○○非其與被告甲○○之婚生女，於法有據，應予准許。
四、結論：本件原告之訴為有理由，依民事訴訟法第七十九條但書，判決如主文。
中      華      民      國    八十九    年      六      月      五      日
                                    臺灣屏東地方法院民事第一庭
~B法      官  洪乙心
右為正本係照原本作成。
如不服本判決，應於送達後廿日內，向本院提出上訴狀。
~B法院書記官  蘇聰藝
中      華      民      國    八十九    年      六      月      五      日


司法院資訊處製作；財團法人民間司法改革基金會備份。
